# 求助陈版主， 2018 年新会计准则变更确认的减值损失需不要考虑递延

提问人：老徐徐 时间：2018-07-04 19:55:10
陈版主您好， 2018 年因为新准则，企业补提了 1 亿多的减值，借记未分配利润，并没有进当期损益，那么在做递延所得税时，需不需考虑递延所得税资产，当期需不需纳税调增

回答人：chenyiwei
虽然未影响当期损益，但该项减值准备日后转回时是可以税前扣除的。在确保未来转回年度有足够多应纳税所得额的前提下，应确认递延所得税资产，对应贷方科目为未分配利润。 请注意现在使用的是“暂时性差异”而不是“时间性差异”的概念，不要求先在前一年度进行纳税调增才能确认递延所得税资产。